【裁判字號】    91,訴,1549
【裁判日期】    920128
【裁判案由】    竊盜
【裁判全文】
臺灣板橋地方法院刑事判決                        九十一年度訴字第一五四九號
    公  訴  人  臺灣板橋地方法院檢察署檢察官
    被      告  丙○○THA.
                戊○○  男  四.
右列被告等因竊盜等案件，經檢察官提起公訴（九十一年度偵字第九六五六號），本
院判決如左：
    主  文
丙○○共同連續行使偽造私文書，足以生損害於他人，處有期徒刑伍月，如易科罰金
，以參佰元折算壹日；臺灣大哥大股份有限公司行動電話服務申請書上偽造之「丁○○」簽名貳枚、指印貳枚，優惠通知書上偽造之「丁○○」簽名壹枚、指印貳枚，扣
案丙○○相片壹張、變造之丁○○重型機車駕駛執照及普通小型車駕駛執照上丙○○
相片各壹張、大潤發景平店會員卡壹張均沒收。又竊盜，處有期徒刑參月，如易科罰
金，以參佰元折算壹日。應執行有期徒刑柒月，如易科罰金，以參佰元折算壹日，並
於刑之執行完畢或赦免後，驅逐出境；臺灣大哥大股份有限公司行動電話服務申請書
上偽造之「丁○○」簽名貳枚、指印貳枚，優惠通知書上偽造之「丁○○」簽名壹枚
、指印貳枚，扣案丙○○相片壹張、變造之丁○○重型機車駕駛執照及普通小型車駕
駛執照上丙○○相片各壹張、大潤發景平店會員卡壹張均沒收。
戊○○竊盜，處拘役貳拾日，如易科罰金，以參佰元折算壹日。緩刑貳年。
    事  實
一、丙○○（即 THAW MIN OO，緬甸籍；所持護照已於民國【下同】八十八年三月三
    日屆期）於九十年十二月上旬某日時，在臺北縣新店市○○路○段附近，拾獲丁○○所有、前於九十年十二月五日上午九時三十分許在該路段「車子路加油站」
    所遺失之皮夾一只（內有丁○○之重型機車駕駛執照、普通小型車駕駛執照、輕
    型機車行照及健保卡各一張、現金新臺幣【下同】四千元等物），竟意圖自己不
    法之所有而將該皮夾（含其內之財物）侵占入己；嗣於二星期後，復在其位於臺
    北縣中和市○○街五之一號五樓住處，以其所有之個人相片二張，換貼於上開丁○○機車駕駛執照及汽車駕駛執照上，而接續變造上開駕駛執照二張，足生損害
    於監理機關對於汽車、機車駕駛人管理之正確性及丁○○本人。丙○○再基於行
    使變造汽車駕駛執照、行使偽造私文書之概括犯意，先於九十一年一月二日，前
    往位於臺北縣中和市○○路一八二號地下一樓之大潤發流通事業股份有限公司中
    和分公司（下稱「大潤發景平店」），向店內服務人員出示上開變造之丁○○汽
    車駕駛執照，表示其即為丁○○本人而行使之，且明知未得丁○○之同意或授權
    ，仍以丁○○之名義申辦「大潤發景平店」會員卡，而在會員申請表上「會員簽
    名欄」內偽造丁○○之簽名一枚，表示丁○○本人向「大潤發景平店」申請核發
    會員卡之旨，以此方式偽造上開丁○○名義之會員申請表私文書一紙，足生損害
    於「大潤發景平店」及丁○○本人，復將該申請表持以交付店內服務人員以憑辦
    理核卡作業而行使之，並取得服務人員所交付不具財產價值之「大潤發景平店」
    會員卡一張；嗣於九十一年一月三日，丙○○受其不詳姓名成年友人之託，乃承
    前述行使變造汽車駕駛執照、行使偽造私文書之概括犯意，並意圖為自己不法之
    所有，夥同該名與其亦有上開犯意聯絡之不詳姓名友人，共同前往位於臺北縣中
    和市○○路附近之臺灣電店股份有限公司特約服務中心，以同前述丙○○申辦「
    大潤發景平店」會員卡之方式，行使上開變造之丁○○汽車駕駛執照，表示丙○○即丁○○本人，偽以丁○○之名義申辦臺灣大哥大股份有限公司（下稱臺灣大
    哥大公司）0000000000號行動電話門號（公訴人誤載為係向遠傳電信
    股份有限公司申辦0000000000號行動電話門號），而在行動電話服務
    申請書上「申請人簽章欄」內偽造丁○○之簽名及指印各二枚，表示丁○○本人
    向臺灣大哥大公司申請租用該行動電話門號使用之旨，復利用不知情之店內服務
    人員，於優惠通知書（其性質實為同意書）上「立同意書人姓名欄」內偽造丁○○簽名一枚，並由丙○○於該通知（同意）書上偽造丁○○之指印二枚，表示丁○○本人同意接受臺灣大哥大公司所提供減免通話費用條件之旨，以此方式接續
    偽造上開丁○○名義之申請書、通知（同意）書各一件，足生損害於臺灣大哥大
    公司及丁○○本人，再併將該申請書、通知（同意）書持以交付店內服務人員辦
    理核卡手續而行使之，致店內之服務人員陷於錯誤，以為丙○○即丁○○本人，
    而交付上開0000000000門號之通話晶片卡（即ＳＩＭ卡）予丙○○；
    渠二人於得手後，乃共同基於詐取免費使用行動電話通訊服務之財產上不法利益
    之概括犯意聯絡，由丙○○將該通話晶片卡交予該名不詳姓名之友人，插接於該
    名友人自備之行動電話機具內，而自同日起迄九十一年一月十六日止，連續多次
    以該門號對外通訊聯絡，致臺灣大哥大公司之通訊電腦網路交換控制系統陷於錯
    誤，誤以為該等門號之使用者有給付月租費及通話費之真意，而提供接收及通話
    之通訊服務，渠二人乃藉以在此期間內，取得免費使用臺灣大哥大公司行動電話
    通訊系統通訊服務之財產上不法利益，合計詐得免付電信服務費用之金額（含月
    租費及通話費）達二千二百十九元。
二、丙○○另於九十一年五月十四日下午四時許，在臺北縣中和市○○街七十六巷四
    弄二之二號友人甲○○住處，向甲○○借得車牌號碼ＧＶＯ—二九六號之重型機
    車一輛；嗣丙○○於同日騎乘該機車時，發現機車椅墊下方之置物箱內，置有甲○○所有未及取出之皮包一只（內有甲○○重型機車駕駛執照【起訴書誤載為自
    小客車駕照】、行照、健保卡、聯邦商業銀行金融卡各一張等物），竟另萌犯意
    ，明知甲○○僅允借機車使用，並不及於置物箱內置放之上開皮包，且該皮包仍
    在甲○○本人之持有支配下，仍意圖為自己不法之所有，取走該皮包而竊取之；
    得手後復於同日晚間某時，在其上址住處，以其所有之個人相片一張換貼於甲○○上開機車駕駛執照上，變造上開駕駛執照一張，足生損害於監理機關對於機車
    駕駛人管理之正確性及甲○○本人。嗣於九十一年五月二十八日凌晨零時三十分
    許，丙○○騎乘上開車號ＧＶＯ—二九六號重型機車，後座搭載戊○○，行經臺
    北縣中和市○○街三三六號彰化銀行南勢角分行前，丙○○見該分行內設有自動
    提款機設備，獨立萌生欲嘗試以前揭竊得之甲○○金融卡提款之犯意，乃自行下
    車進入分行內，操作自動提款機並任意輸入密碼，試圖利用甲○○前揭金融卡提
    款，惟經多次更換提款機及密碼嘗試結果，均因密碼不符未能得逞。其間，自行
    在一旁等待不知情之戊○○，因見該分行提款機上方廣告板下層螺絲頭六個、螺
    絲座六個（均金色）、入門正面廣告板下層螺絲頭二個（銀色），均顏色晶亮，
    甚為喜愛，竟意圖為自己不法之所有，以徒手將上開螺絲頭、螺絲座卸下而竊取
    之，得手後並將之均置於前揭車號ＧＶＯ—二九六號重型機車之置物箱內，欲攜
    回住處作為裝飾之用。此時適有員警至該處巡邏，查覺二人行跡有異，乃上前盤
    查，丙○○為規避警方查緝，竟承前述行使變造汽車駕駛執照之概括犯意，持前
    揭變造之丁○○汽車駕駛執照接受盤查而行使之，並表示自己即為丁○○本人，
    惟仍經警當場識破而將其查獲，並扣得變造之丁○○機車駕駛執照及汽車駕駛執
    照、大潤景平店會員卡、變造之甲○○機車駕駛執照各一張等物（變造之甲○○
    機車駕駛執照，嗣經警員將換貼其上之丙○○相片撕下扣案後，發還甲○○保管
    ），而循線查知上情。
二、案經臺北縣政府警察局中和分局報請臺灣板橋地方法院檢察署檢察官偵查起訴。
    理  由
一、被告丙○○部分：
  (一)事實欄第一項部分（侵占遺失物、行使變造特種文書、行使偽造私文書、詐欺取
    財、詐欺得利）：
    右揭事實，業據被告丙○○於本院審理時坦白承認，核與告訴人丁○○於偵查中
    之指訴及本院審理時到庭證述之情節相符，復有告訴人丁○○所出具之贓證物品
    認領保管單一紙、「大潤發景平店」會員申請表（空白）、臺灣大哥大公司行動
    電話服務申請書、優惠通知書（均影本）各一紙、行動電話費帳單一份等附卷可
    稽，及變造之丁○○機車駕駛執照及汽車駕駛執照、大潤景平店會員卡各一張等
    扣案可資佐證，足認被告丙○○前開自白，核與事實相符；事證明確，被告丙○○此部分犯行，堪以認定。
  (二)事實欄第二項部分（竊盜、變造特種文書、行使變造特種文書）：
    訊據被告丙○○固坦承於為警查獲時，持變造之丁○○汽車駕駛執照接受盤查而
    行使之等事實，惟矢口否認有竊盜及變造甲○○機車駕駛執照犯行，辯稱：皮包
    是甲○○自己放在機車置物箱內，伊取走該皮包之行為不算是竊盜；伊沒有換貼
    照片而變造甲○○之機車駕照，只是將照片貼在駕照外覆之透明塑膠套上，沒有
    將甲○○之照片撕去云云。經查：
  １右揭事實，業據告訴人甲○○於偵查中指訴綦詳，並於本院審理時到庭結證屬實
    ，復有告訴人甲○○出具之贓證物品認領保管單、變造之甲○○機車駕駛執照影
    本各一紙附卷足憑，及丙○○相片一張（自變造之甲○○機車駕駛執照上取下）
    扣案可資佐證。
  ２被告丙○○雖辯稱其取走告訴人甲○○機車置物箱內皮包之行為不構成竊盜，其
    亦未換貼相片變造甲○○機車駕駛執照云云：惟查，告訴人甲○○僅將車號ＧＶ
    Ｏ—二九六號之重型機車借予被告丙○○使用，並未連同機車置物箱內之皮包（
    含其內財物）一併授權被告丙○○使用，此已據告訴人甲○○指訴（證述）明確
    （見偵查卷第八頁反面之偵訊筆錄，本院九十一年十二月二十四日訊問筆錄），
    並為被告丙○○所自承（見偵查卷第五十三頁之訊問筆錄，本院九十一年十月八
    日訊問筆錄），而告訴人甲○○將該皮包置於其所有之機車置物箱內，對之本具
    有持有支配之管領力，縱未及取出即將機車借予他人使用，然其對於所借用者為
    何人、皮包現所在何處等，均能完全知悉掌握，是其對於該皮包之持有支配關係
    ，自不因此而消滅；被告丙○○未經告訴人甲○○之同意，即擅行取走仍在告訴
    人甲○○持有支配下之上開皮包，自屬竊取之行為無疑，復參以其嗣有變造皮包
    內機車駕駛執照、試圖利用金融卡盜領款項等行為，更足見其確有為自己不法所
    有之意圖甚明。又告訴人甲○○於本院審理時到庭結證稱：「（警察是否有發還
    你一張駕駛執照？）有的，上面已經換貼照片，駕照還給我的時候，上面已經沒
    有照片了，我有看到丙○○的照片被撕下來放在警局桌上，照片上面有被撕掉的
    痕跡」等語（見本院九十一年十二月二十四日訊問筆錄），足見被告丙○○確有
    以換貼相片之方式變造告訴人甲○○之機車駕駛執照；復以告訴人甲○○與被告
    丙○○本係朋友關係，素無怨隙，衡情亦無誣陷之理。綜上所述，被告丙○○前
    揭所辯，均無非卸責之詞，不足採信；事證明確，被告丙○○此部分之犯行，亦
    堪認定。
二、被告戊○○部分（事實欄第二項所載之竊盜犯行）：
    右揭事實，業據被告戊○○迭於偵審中坦白承認，核與告訴人彰化銀行南勢角分
    行經理乙○○於偵查中之指訴及本院審理時到庭證述之情節相符，復有乙○○出
    具之贓證物品認領保管單一紙、自動提款機監視錄影帶翻拍照片數幀等附卷可按
    ，足認被告戊○○前揭自白，核與事實相符；事證明確，被告戊○○竊盜犯行，
    堪以認定。
三、按汽（機）車駕駛執照為駕駛汽（機）車之許可憑證，道路交通安全規則第五十
    條第一項定有明文，是其性質自屬刑法第二百十二條所列特許證之一種。核被告
    丙○○如事實欄第一項所載之行為，係犯刑法第三百三十七條之侵占遺失物罪、
    刑法第二百十六條、第二百十二條之行使特種文書罪、第二百十六條、第二百十
    條之行使偽造私文書罪、第三百三十九條第一項之詐欺取財罪、同條第二項之詐
    欺得利罪；其如事實欄第二項所載之行為，則係犯刑法第三百二十條第一項之竊
    盜罪、第二百十二條之變造特種文書罪（變造甲○○機車駕駛執照部分）、第二
    百十六條、第二百十二條之行使變造特種文書罪（行使變造之丁○○汽車駕駛執
    照部分）；被告丙○○如事實欄第一項所述變造告訴人丁○○之機車駕駛執照及
    汽車駕駛執照各一張，係本於單一之變造特種文書犯意，於時、空緊密相接之環
    境下所為之接續行為，而侵害同一法益，為接續犯，僅評價為一個變造特種文書
    行為；其變造上開駕駛執照後，復持變造之汽車駕駛執照以行使，其變造之低度
    行為應為行使之高度行為所吸收，不另論罪。又被告丙○○在臺灣大哥大公司行
    動電話服務申請書上偽造丁○○之簽名二枚、指印二枚，以及在優惠通知書上偽
    造丁○○簽名一枚（此部分係利用不知情之服務人員為之，應論以間接正犯）、
    指印二枚之行為，均係基於單一之犯意下所為之接續行為，而侵害同一法益，為
    接續犯，僅評價為一個偽造署押行為（依同一法理，其接續偽造行動電話服務請
    書、優惠通知書之行為，亦僅評價為一個偽造私文書行為）；其偽造署押之行為
    ，均係偽造私文書之階段行為，而偽造私文書後復均持以行使，偽造之低度行為
    亦應為行使之高度行為所吸收，均不另論罪。被告丙○○如事實欄第一項所述冒
    名申辦臺灣大哥大行動電話門號、詐得通話晶片並盜打電話等行為，所犯行使變
    造特種文書、行使偽造私文書、詐欺取財、詐欺得利等罪，與其不詳姓名之成年
    友人間，有犯意之聯絡及行為之分擔，均為共同正犯。被告丙○○前後三次行使
    變造特種文書犯行（即申請「大潤發景平店」會員卡、申請臺灣大哥大公司行動
    電話門號、接受警方盤查）、前後二次行使偽造私文書犯行（即申請「大潤發景
    平店」會員卡、申請臺灣大哥大公司行動電話門號）、及前後多次詐欺得利犯行
    （即盜打行動電話詐取通信服務之不法利益），均係時間緊接，所犯各為構成要
    件相同之罪名，顯均係基於概括之犯意反覆為之，均為連續犯，應依刑法第五十
    六條規定，各以一情節較重之共同行使變造特種文書、共同行使偽造私文書、共
    同詐欺取財罪論，並均加重其刑；其所犯上開侵占遺失物罪、行使變造特種文書
    罪、行使偽造私文書罪、詐欺取財罪、詐欺得利罪間，互有方法結果之牽連關係
    ，應依刑法第五十五條規定，從一較重之行使偽造私文書罪處斷；公訴人雖未就
    被告丙○○前述詐欺取財、詐欺得利部分之犯行提起公訴，惟此部分與前述經起
    訴並論罪部分，有牽連犯之裁判上一罪關係，為起訴之效力所及，本院自得併予
    審理，附此敘明。又被告丙○○所犯如事實欄第二項所載之竊盜罪、變造特種文
    書罪（即變造甲○○機車駕駛執照部分）間，有方法結果之牽連關係，應依刑法
    第五十五條規定，從一重之竊盜罪處斷。被告丙○○所犯上開事實欄第一項所述
    之行使偽造私文書罪、事實欄第二項所述之竊盜罪，犯意各別，罪名有異，應分
    罰論併罰之。次核被告戊○○所為，係犯刑法第三百二十條第一項之竊盜罪；公
    訴人認被告戊○○係攜帶客觀上足供兇器使用之活動扳手一支及鐵鉗一支，而為
    事實欄第二項所載之竊盜犯行，因認被告戊○○係涉犯刑法第三百二十一條第一
    項第三款之加重竊盜罪嫌；惟查，上開活動扳手及鐵鉗，均係告訴人甲○○所有
    ，原即置放於車號ＧＶＯ—二九六號重型機車之置物箱內，作為隨車修理工具之
    用等情，業據告訴人甲○○於本院審理時到庭證述明確（見本院九十一年十二月
    二十四日訊問筆錄），而被告戊○○僅係單純乘坐被告丙○○所騎乘之前揭重型
    機車，行經彰化銀行南勢角分行，而於等待被告丙○○提款時，始臨時起意竊取
    該螺絲頭、螺絲座等財物，自難僅以機車內置有車主所置放之上開隨車工具，即
    認被告戊○○有「攜帶」兇器竊盜之犯行；況上開螺絲頭、螺絲座等財物，可輕
    易以徒手拆卸，不須任何工具輔助等情，亦據證人乙○○到庭結證無訛，足見客
    觀上被告戊○○亦無攜帶兇器竊盜之必要；再觀諸卷附監視錄影帶翻拍照片，僅
    見被告戊○○以徒手拆卸螺絲頭（座）之畫面，並未見其有攜帶或使用任何工具
    之情，是此部分公訴意旨，尚有未洽，惟起訴之基本是實既屬同一，本院自得變
    更起訴之法條；又此項罪名之變更，雖未經本院於審理中依刑事訴訟法第九十五
    條第一款後段規定告知被告戊○○，惟查被告戊○○於本院審理過程中，已再三
    辯稱其並不知道機車上有前述工具等兇器，是其就此變更後之罪名，實際上已充
    分行使其防禦權，且本院於審理過程中，復已就此項變更後罪名之構成要件為實
    質之調查審理，此有訊問筆錄、審判筆錄等在卷可稽，況此項變更後之罪名，亦
    較諸變更前之罪名為輕，對於被告戊○○防禦權之行使既無所妨礙，縱形式上未
    踐行告知罪名之程序，亦無違背法令之可言（最高法院九十年度台非字第一七二
    號、同院九十年度台非字第三一二號判決意旨參照），亦附此敘明。爰分別審酌
    被告二人之犯罪動機、目的、手段、對於被害人所造成之損害、所獲利益、犯後
    對於所犯罪行大多皆坦白承認，態度尚稱良好等一切情狀，分別量處如主文所示
    之刑及易科罰金之折算標準，並就被告丙○○部分宣告其應執行之刑。又被告丙○○係緬甸籍人士，為外國人，此有其護照影本一份在卷可按（見偵查卷第十九
    頁至第二十一頁），茲其在我國境內犯罪，而受有期徒刑之宣告，本院認其破壞
    我國社會治安，已不適合在我國境內繼續停留，被告丙○○亦於審理時表明希望
    儘速返回緬甸等情，爰依刑法第九十五條規定，諭知其於刑之執行完畢或赦免後
    ，驅逐出境。末查被告戊○○未曾受有期徒刑以上刑之宣告，有臺灣高等法院被
    告全國前案紀錄表、臺灣高等法院檢察署刑案紀錄簡覆表等在卷可參，其因一時
    失慮，行止失當，致觸法網，經此教訓後，應知警愓，而無再犯之虞，本院因認
    對其所處之刑以暫不執行為適當，爰併予宣告緩刑，以啟自新。前述臺灣大哥大
    公司行動電話服務申請書上偽造之「丁○○」簽名二枚、指印二枚，優惠通知書
    上偽造之「丁○○」簽名一枚、指印二枚，均係偽造之署押，應依刑法第二百十
    九條規定宣告沒收；至「大潤發景平店」會員申請表上偽造之「丁○○」簽名一
    枚，已因申請表逾保存年限而遭銷毀不復存在，此有臺灣板橋地方法院檢察署洽
    辦公務電話紀錄表一紙在卷足憑（見偵查卷第六十六頁），爰不併宣告沒收；扣
    案被告丙○○相片一張（自變造之甲○○機車駕駛執照上取下）、變造之丁○○
    重型機車駕駛執照及普通小型車駕駛執照上被告丙○○相片各一張，均為被告丙○○所有，已據其供承在卷，且均係供其犯罪所用之物，而「大潤發景平店」會
    員卡一張，則為被告丙○○所有因犯罪所得之物，爰分別依刑法第三十八條第一
    項第二款、第三款規定宣告沒收。
四、公訴意旨另以：被告丙○○、戊○○共同基於竊盜、毀損之犯意聯絡，於九十一
    年五月二十八日凌晨零時三十分許，在臺北縣中和市○○街三三六號彰化銀行南
    勢角分行提款機處，以被告丙○○所有足供兇器使用之活動扳手一支、鐵鉗一支
    等物，將提款機旁之電話線剪斷（此部分經彰化銀行南勢角分行經理乙○○合法
    提出告訴），並竊取該分行提款機上方廣告板下層螺絲頭六個、螺絲座六個（均
    金色）、入門正面廣告板下層螺絲頭二個（銀色）等物，因認被告丙○○另涉犯
刑法第三百二十一條第一項第三款之加重竊盜、第三百五十四條之毀損罪嫌，被
    告戊○○另涉犯刑法第第三百五十四條之毀損罪嫌。
  (一)被告丙○○加重竊盜部分：訊之被告丙○○堅詞否認有何加重竊盜犯行，辯稱：
    伊當時是嘗試用甲○○的金融卡領錢，根本不知道戊○○在做什麼，也不知道戊○○何時將螺絲頭（座）拆卸下來等語。經查，公訴人認被告丙○○涉犯此部分
    加重竊盜罪嫌，無非係以其偵查中之自白，及被告戊○○於偵查中所為不利被告
    丙○○之供述，為其論據；惟查，被告丙○○固曾於警詢時，「全盤」坦承上情
    ，且被告戊○○亦曾於警詢時「一度」供承與丙○○共同竊取上開螺絲頭（座）
    ，然被告丙○○旋於檢察官初訊時，即堅詞否認與被告戊○○共同竊盜，且被告
    趙宇弘亦於檢察官初訊時，明白供承係伊一人竊取螺絲頭（座）等語，則被告二
    人於警詢中所為之上開自白及不利於被告丙○○之供述，已難遽採；又被告戊○○於本院審理時，復明確供承：「（丙○○知道你要拿那些螺絲否？）丙○○只
    是在提款，‧‧‧是我自己要拆卸的，是我一時興起要拆卸的」等語（見本院九
    十一年九月十九日訊問筆錄），足見被告戊○○係個人臨時起意竊取該螺絲頭（
    座），難認被告丙○○有共同行竊之情；再觀諸卷附監視錄影帶翻拍照片，僅有
    被告戊○○一人徒手卸取提款機週邊螺絲頭（座）之畫面，而被告丙○○則係專
    注於一旁操作提款機，並未與被告戊○○有何交談或接觸之情形，自無從認被告
    丙○○有何參與竊盜之行為；被告丙○○辯稱未共同竊盜等語，應值採信。此外
    ，復查無其他積極證據足認被告丙○○有何此部分公訴人所指訴之犯行，不能證
    明被告丙○○犯罪，原應為無罪之諭知，惟依公訴人之公訴意旨，應係認此部分
    與被告丙○○前述經論罪科刑之竊盜犯行部分，有連續犯之裁判上一罪關係，爰
    不另為無罪之諭知，附此敘明。
  (二)被告丙○○、戊○○共同毀損部分：訊之被告丙○○、戊○○均堅詞否認有何毀
    損犯行，辯稱：渠二人均未將提款機旁之電話線剪斷等語。經查，公訴人認被告
    二人涉犯此部分毀損罪嫌，無非係以被告丙○○於偵查中之自白及不利於被告戊○○之供述，及告訴人彰化銀行南勢角分行經理乙○○之指訴，為其論據；惟查
    ，被告丙○○固曾於警詢時，「全盤」坦承上情，並供承與被告戊○○共同剪斷
    電話線，然其旋於檢察官初訊時，即堅詞否認有何毀損犯行，如前所述，其於警
    詢之此部分自白及不利於被告戊○○之供述，即難遽採；又證人乙○○固於偵查
    中及本院審理時到庭指（證）稱：「提款機旁之電話線路被剪斷」、「事發前電
    話線是完好的」等情，惟查，被告二人為警查獲之時間，係在凌晨零時三十分許
    ，距分行人員下班離開之時間，已有數小時之久，姑不論證人乙○○於當天離開
    分行時，是否曾確認電話線之狀況，縱認其於離開分行時，該電話線尚未被破壞
    ，然經此數小時之時間，該電話線有無經人為或其他原因而遭破壞，亦未可知，
    究非可逕認係被告二人所為；再觀諸卷附監視錄影帶翻拍照片，均無被告二人接
    觸提款機旁電話線之情形；且該電話線僅供客戶於提款發生問題時，與分行內人
    員聯絡之用，無關乎提款之功能，亦不影響監視錄影之效果，此據證人乙○○於
    本院審理時證述綦詳（見本院九十一年九月十九日訊問筆錄），縱被告二人有意
    冒領款項或竊取提款機週邊之螺絲頭（座），亦無必要將電話線剪斷，實難認渠
    等有何毀損電話線之動機可言。此外，復查無其他積極證據足認被告二人有何此
    部分公訴人所指訴之犯行，不能證明被告二人犯罪，原應為無罪之諭知，惟公訴
    人認此部分與被告二人前述經論罪科刑部分，有牽連犯之裁判上一罪關係，爰不
    另為無罪之諭知，亦附此敘明。
據上論斷，應依刑事訴訟法第二百九十九條第一項前段、第三百條，刑法第二十八條
、第五十六條、第二百十條、第二百十二條、第二百十六條、第二百十九條、第三百
二十條第一項、第三百三十九條第一項、第二項、第三百三十七條、第五十五條、第
五十一條第五款、第九十五條、第七十四條第一款、第三十八條第一項第二款、第三
款、第四十一條第一項前段、第二項，罰金罰鍰提高標準條例第一條前段、第二條，
判決如主文。
本案經檢察官李吉祥到庭執行職務
中      華      民      國      九十二      年    一    月    二十八    日
                                        臺灣板橋地方法院刑事第一庭
                                            審判長法  官  梁 宏 哲
                                                  法  官  高 玉 舜
                                                  法  官  劉 景 宜
右正本證明與原本無異。
如不服本判決，應於判決送達後十日內，向本院提出上訴狀。
                                                  書記官  張 惠 芳
中      華      民      國      九十二      年    二    月      六      日
附錄本案論罪科刑法條全文
刑法第二百十條
偽造、變造私文書，足以生損害於公眾或他人者，處五年以下有期徒刑。
刑法第二百十二條
偽造、變造護照、旅券、免許證、特許證及關於品行、能力、服務或其他相類之證書
、介紹書，足以生損害於公眾或他人者，處一年以下有期徒刑，拘役或三百元以下罰
金。
刑法第二百十六條
行使第二百十條至第二百十五條之文書者，依偽造、變造文書或登載不實事項或使登
載不實事項之規定處斷。
刑法第三百二十條
意圖為自己或第三人不法之所有，而竊取他人之動產者，為竊盜罪，處五年以下有期
徒刑、拘役或五百元以下罰金。
意圖為自己或第三人不法利益，而竊佔他人之不動產者，依前項之規定處斷。
前二項之未遂犯罰之。
刑法第三百三十七條
意圖為自己或第三人不法之所有，而侵占遺失物、漂流物或其他離本人所持有之物者
，處五百元以下罰金。
刑法第三百三十九條
意圖為自己或第三人不法之所有，以詐術使人將本人或第三人之物交付者，處五年以
下有期徒刑、拘役或科或併科一千元以下罰金。
以前項方法得財產上不法之利益或使第三人得之者亦同。
前二項之未遂犯罰之。


司法院資訊處製作；財團法人民間司法改革基金會備份。
